臺灣臺中地方法院刑事判決　　　　　　　　　　　　九十一年度易字第二０四七號
　　公　訴　人　臺灣臺中地方法院檢察署檢察官
　　被　　　告　甲○○
右列被告因恐嚇案件，經檢察官提起公訴（九十一年度偵字第一二二三四號），本院
判決如左：
    主  文
甲○○以加害自由、財產之事，恐嚇他人，致生危害於安全，處拘役肆拾日，如易科
罰金，以佰元折算壹日。
    事  實
一、甲○○因丙○○之前夫乙○○於民國九十年四月、五月間，在臺中市○區○○路
    一九二號甲○○居處，向其借貸新臺幣（下同）三萬元，然屆期未清償，並避不
    見面，其乃於九十一年六月十九日晚上七時許，前往臺中縣霧峰鄉○○村○○路
    五三八巷三十二號三樓（起訴書漏載「三樓」）欲向乙○○催討債務，而在該處
    照顧子女之乙○○前妻丙○○告知：乙○○不在家中等語，惟甲○○不相信，認
    為先前有聽到乙○○在屋內說話聲音，因而與丙○○發生爭執，丙○○即閉門不
    予理會，甲○○因氣憤而猛拍房門，並基於恐嚇之故意，對丙○○恐嚇稱：不還
    債務即要放火燒房子、抓其小孩，並要將丙○○租用之自用小客車（車號為Ｂ五
    ─四二七三號）撞壞，使其無法做生意等語，以加害自由、財產之事，恐嚇丙○○，致丙○○聞言，心生畏懼，足生危害於丙○○及其子女之安全。丙○○即打
    電話報警處理，警方即於同日晚間八時許，在該大樓一樓大門前查獲在該處等待
    乙○○出現之甲○○。
二、案經臺中縣警察局霧峰分局報請臺灣臺中地方法院檢察署檢察官偵查起訴。
    理  由
一、訊據被告甲○○固供承有於右揭時地向案外人乙○○催討債務，因而與證人丙○○發生爭執，但矢口否認有恐嚇證人丙○○之犯行，辯稱：九十一年六月十九日
    晚間七時許，伊因乙○○是否在屋內與丙○○發生爭執，伊說確實有聽到乙○○
    的聲音，丙○○就把門關起來不理伊，伊有敲二下門，希望乙○○出面處理債務
    問題，但伊沒有說要放火燒房子、抓小孩的話，而張宏振是於九十年四、五月間
    ，在臺中市○區○○路一九二號住處向伊借三萬元，他說他家裡有急用，需要錢
    週轉，一、二個月後就會還伊，所以沒有跟他算利息，乙○○有開一張本票及彩
    色身分證影本給伊，後來乙○○沒有還錢，自九十年十二月間起，伊就聯絡不到
    他，後來伊有去乙○○住處，但都沒有人在，九十一年五月間伊有碰到乙○○，
    他跟伊說他有找到工作，可以分期攤還，但在六月初又沒有將錢還伊，所以伊才
    於六月十九日再去上開住處找他云云。惟查，被告右揭之恐嚇犯行，據證人丙○○於本院審理時證述綦詳，其證稱：「（九十一年六月十九日晚上七時許之情形
    ？）當天晚上七點多甲○○到我住處找乙○○要債，我跟他說乙○○人不在這邊
    ，但他不相信，他說他有聽到乙○○的聲音，我有開門給他看，他站在門口往內
    看一下，我跟他說我跟乙○○已經離婚了，因六月中旬甲○○有拿乙○○的身分
    證正本及戶籍謄本來我住處，說乙○○欠他錢，我當時才知道乙○○跟他有這筆
    債務關係，因此六月十九日晚上甲○○再來找我時，我很害怕，就把門關上，甲○○就用力拍打門，要我開門，但我沒有開門，甲○○就很生氣的說如果不還債
    要放火燒房子抓小孩，並要將我放在樓下的廂型車的車子撞壞不能做生意，我很
    害怕，就跟他說我要報警，但甲○○還是不肯走，並在樓下等，所以我就報警。
    」、「（乙○○現人在何處？）乙○○都在外工作，很少回家，我現在會住在該
    處是因要照顧小孩。」等語，核其證詞內容與其在警訊、偵查之陳述相符，並無
    矛盾齟齬之處，且於本院審理時，經與被告對質詰問後，證人丙○○仍堅稱上情
    ，況本案有關之債務係發生在被告與案外人乙○○之間，證人丙○○並無積欠被
    告任何債務，證人丙○○與被告之間亦無任何怨隙，自無誣指被告之必要。再者
    ，證人丙○○在報案後，經警方在證人丙○○住處樓下附近尋獲被告，並在被告
    身上取出內印有案外人乙○○之身分證、案外人乙○○簽發之三萬元本票之影印
    紙張一張，其上並記載有證人丙○○租用之Ｂ五─四二七三號車牌號碼，以及華
    南銀行財廣財務企業社戶頭卡一張，案外人乙○○確有積欠被告債務之事，應屬
    事實，被告因案外人積欠債務多時均未清償，並避不見面，因一時氣憤而出言恐
    嚇，即與經驗法則無違，是證人丙○○之證詞，應與事實相符，當可採信。綜上
    ，被告確有出言恐嚇證人丙○○之行為，被告前揭辯詞，顯係事後卸責之詞，洵
    無足採，事證明確，其右揭恐嚇犯行，堪以認定。
二、核被告所為，係犯刑法第三百零五條之恐嚇危害安全罪。爰審酌被告偶因細故即
    對證人丙○○恐嚇，造成證人丙○○心生畏懼，且犯後否認犯行，並無悔意，惟
    念及本案係因案外人乙○○未清償債務，並避不見面之故，始憤而出言恐嚇，事
    後並未為任何加害證人丙○○之行為等一切情狀，量處如主文所示之刑，並諭知
    易科罰金之折算標準，以資懲儆。
據上論斷，應依刑事訴訟法第二百九十九條第一項前段，刑法第三百零五條、第四十
一條第一項前段，罰金罰鍰提高標準條例第一條前段、第二條，判決如主文。
本案經檢察官劉仁明到庭執行職務
中      華      民      國      九十一      年      九      月    十    日
                                臺灣臺中地方法院刑事第四庭
                                        法  官  楊  真  明
右正本證明與原本無異。
如不服本判決，應於送達後十日內向本院提出上訴狀（須附繕本），上訴於臺灣高等
法院臺中分院。
                                        書記官
中      華      民      國      九十一      年      九      月    十一  日
附錄本判決論罪科刑法條
刑法第三百零五條
  以加害生命、身體、自由、名譽、財產之事恐嚇他人，致生危害於安全者，處二年
  以下有期徒刑、拘役或三百元以下罰金。
